臺灣花蓮地方法院民事小額判決  
111年度花小字第335號
原      告  李建財  
被      告  李宥錞  
上列當事人間請求侵權行為損害賠償事件，本院於民國111年8月
25日言詞辯論終結，判決如下：
    主      文
被告應給付原告新臺幣陸仟捌佰貳拾元。
原告其餘之訴駁回。
訴訟費用新臺幣壹仟元由被告負擔新臺幣參佰玖拾元，餘由原告
負擔。
本判決第一項得假執行。但被告如以新臺幣陸仟捌佰貳拾元為原
告供擔保後，得免為假執行。
    事實及理由
一、按訴狀送達後，原告不得將原訴變更或追加他訴，但擴張或
    減縮應受判決事項之聲明者，不在此限，民事訴訟法第255
    條第1項第3款定有明文。本件原告原請求被告應給付其新臺
    幣（下同）12,700元。嗣於本院審理時原告變更訴之聲明，
    請求被告應給付其17,500元等語（見本院卷第149頁、第177
    頁）。經核原告所為訴之變更，屬擴張應受判決事項之聲明
　　，參諸前揭規定，應予准許。　
二、原告主張：原告為foodpanda外送員，於民國111年2月14日
    上午11時33分許，騎乘其所有之車牌號碼為000-0000號普通
    重型機車（下稱系爭機車）送餐行經花蓮縣○○市○○路00號前
    時，行人即被告突然從路邊衝出，撞到系爭機車把手，致原
    告人車倒地，系爭機車受損（上開車禍下稱系爭車禍），原
    告因此受有支出系爭機車維修費9,500元之損害。另原告因
    系爭機車維修，2天無法工作，又因系爭車禍，原告於111年
    6月8日、7月27日、8月25日分別要開調解庭或法院言詞辯論
    庭，故3天無法工作。是原告受有5天之不能工作損失，又原
    告每天薪資為1,600元，經計算後，原告不能工作損失金額
    為8,000元，故原告本件合計受有17,500元損害，依民法第1
    84條第1項前段規定，請求被告賠償等語，並聲明：被告應
    給付原告17,500元。
三、被告則以：我沒有突然衝出去，也沒有撞到原告，是原告撞
    到我。我覺得都是原告的過失，因為原告應該要注意前方，
    我沒有甩手甩到他的把手，是原告撞到我的手。車禍當時我
    是要取車回公司。對於原告主張其在foodpanda擔任外送員
    ，日薪為1600元等不爭執。原告去調解、開庭部分只是去一
    下子，不可能會整天無法工作，不可能損失到那麼多錢。另
    外，我覺得警方製作之初步分析研判表結論偏頗等語。並聲
    明：原告之訴駁回。
四、本院之判斷：
　㈠按因故意或過失，不法侵害他人之權利者，負損害賠償責任
　　。民法第184條第1項前段定有明文。所謂過失，指行為人雖
    非故意，但按其情節應注意，並能注意，而不注意（最高法
    院111年度台上字第630號判決意旨參照）。
　㈡經查，經本院當庭勘驗車禍當時之行車紀錄器、現場監視器
    等畫面，勘驗結果為：「檔名：00000000000000_0000000_C
    車行車紀錄器。畫面為訴外人俞宛瑩駕駛之車牌號碼000-00
    00號自小客車（下稱系爭A汽車）之行車紀錄器畫面。(1)時
    間00：00：00：系爭A汽車由南往北行駛於花蓮市中華路往
    北方向車道。(2)時間00：00：04：系爭A汽車右前方有一輛
    熄火停於花蓮市○○路00號騎樓外之中華路東側路邊收費停車
    格（下稱系爭停車格）中之車牌號碼0000-00號自小客車（
    下稱系爭B汽車），被告出現於系爭B汽車前方，由東往西走
    入中華路往北方向車道後再由北往南逆向沿著系爭B汽車左
    邊車身行走於中華路往北方向車道。系爭A汽車持續持續由
    南往北行駛於中華路往北方向車道，行經被告身體右側後，
    被告消失於畫面右方。(3)時間00：00：06：有疑似撞擊的
    聲音。(4)時間00：00：07：車內有人發出「啊」一聲。(5)
    時間00：00：09：系爭A汽車剎車停止行駛。」、「檔名：0
    0000000000000_0000000_民間監視器畫面。花蓮市○○路00號
    騎樓監視器畫面。(1)時間00：00：04-00：00：08：被告出
    現於畫面右方，從中華路19號騎樓處由東往西方向行經系爭
    B汽車前方後走入中華路往北方向車道，此區間被告未抬頭
    查看來車。(2)時間00：00：08-00：00：10：被告沿著系爭
    B汽車左邊車身由北往南行走於中華路往北方向車道，原告
    騎乘之後面裝有foodpanda外送箱之系爭機車出現於畫面左
    方由南往北行駛於中華路往北方向車道上，車身與被告發生
    擦撞後系爭機車倒地，原告於系爭機車車頭附近微蹲未倒地
    ，被告消失於畫面左方。(3)時間00：00：11：訴外人郭文
    隆騎乘之車牌號碼000-000 號普通重型機車（下稱系爭D機
    車）出現於畫面左方由南往北行駛於中華路往北方向車道，
    系爭D機車車頭撞擊倒在地上之系爭機車車尾後系爭D機車剎
    車停止停駛。(4) 時間00：00：17：系爭D機車往畫面左方
    後退移動。剎車停止行駛。」、「檔名：00000000000000_0
    000000_路口監視器畫面為中華路上往北拍攝之監視器畫面
    。(1)時間00：00：01：系爭A汽車由南往北行駛於花蓮市中
    華路往北方向車道。(2)時間00：00：03：系爭A汽車持續由
    南往北行駛於中華路往北方向車道，系爭D機車與系爭機車
    由南往北行駛於中華路往北方向車道，系爭D機車位於系爭A
    汽車後方，系爭機車位於系爭D機車後方。(3) 時間00：00
    ：08-00 ：00：15：被告出現於畫面上方，從中華路19號騎
    樓處由東往西方向行經系爭B汽車前方欲走入中華路往北方
    向車道，系爭機車從系爭D機車左邊超越行駛至系爭D機車前
    方並位於系爭A汽車右後方，系爭 機車行駛至系爭B汽車左
    邊時與走至中華路往北方向車道之被告發生擦撞後，系爭機
    車車身往左邊傾倒，被告跌坐在地上，系爭D機車於系爭機
    車後方剎車停止行駛，系爭A汽車於系爭機車左前方剎車停
    止行駛。」、「檔名：00000000000000_0000000_路口監視
    器-1畫面為中華路上往系爭停車格拍攝之監視器畫面。(1)
    時間00：00：02：系爭A 汽車出現於畫面右上方，由南往北
    行駛於花蓮市中華路往北方向車道。(2)時間00：00：04-00
     ：00：07：系爭A汽車持續由南往北行駛於中華路往北方向
    車道，系爭機車出現於畫面中系爭A汽車右方，由南往北行
    駛於中華路往北方向車道，系爭機車行駛至中華路19號前於
    系爭B汽車車身左方與正由中華路北往南逆向沿著系爭B汽車
    左邊車身行走之被告發生擦撞，擦撞後系爭機車往畫面右方
    傾倒，原告於系爭 機車車頭處微蹲。(3)時間00：00：08：
    系爭A汽車剎車停止行駛。」（見本院卷第138至140頁），
    並參酌卷附之花蓮縣警察局花蓮分局111年6月13日花市警交
    字第1110017386號函附本件車禍之交通事故現場圖、道路交
    通事故調查報告表㈠、㈡、道路交通事故當事人登記聯單、調
    查筆錄、現場照片內容（見本院卷第65至82頁、第101至115
    頁）等，可知系爭車禍發生之過程為於111年2月14日上午11
    時33分許，原告騎乘系爭機車沿花蓮市中華路南往北方向行
    駛，行經中華路19號前時，被告自該路邊停車格之兩台停車
    間之缺口走出並左轉逆向走進入中華路車道，與系爭機車發
    生碰撞等情。由兩造之行車或行走動線觀之，當下倘被告於
    自路邊停車格間缺口處要走進中華路車道前，先暫停並查看
    車道上有無來車的話，理應可發現系爭機車正要通過該處，
    而可以先等待其通過後再進入車道之方式，即可避免系爭車
    禍發生，然被告顯未注意而未為之，並因而造成系爭車禍發
    生，是被告所為應有過失。又就原告部分，查其當下騎乘系
    爭機車要經過上開地點，衡情應無法預見會有行人突然自路
    邊停車格缺口處走出來並逆向行走，故其應無法以閃避方式
    避免車禍發生。綜上，本院審酌上開事證，認系爭車禍應全
    為被告過失所致，即堪認定。
　㈢原告得請求被告賠償之項目及金額：
　1.查被告於系爭車禍既有上開過失，原告依前揭規定，請求被
    告賠償損害，應屬有據。
　2.修車費用部分：
　⑴按物被毀損時，被害人除得依民法第196條請求賠償外，並不
    排除民法第213條至第215條之適用。依民法第196條請求賠
    償物被毀損所減少之價額，得以修復費用為估定之標準，但
    以必要者為限（例如：修理材料以新品換舊品，應予折舊）
    。被害人如能證明其物因毀損所減少之價額，超過必要之修
    復費用時，就其差額，仍得請求賠償（最高法院77年5月17
    日第9次民事庭會議決議參照）。故關於普通重機車更新零
    件部分之請求，應以扣除按汽機車使用年限計算折舊後之費
    用為限。依行政院公布之固定資產耐用年數表及固定資產折
    舊率表，機器腳踏車之耐用年數為3年，依定率遞減法每年
    應折舊536/1000，參酌營利事業所得稅結算申報查核準則第
    95條第8項規定，固定資產提列折舊採用定率遞減法則者，
    以1年為計算單位，其使用期限未滿1年者，按實際使用之月
    數相當於全年之比例計算之，不滿1月者，以月計。
　⑵原告主張其所有之系爭機車因系爭車禍毀損，修車費用為9,5
    00元，依上開規定請求被告賠償等語。並提出估價單及收據
    、行車執照等影本為證（見本院卷第17頁、第143頁）。查
    依上開估價單及收據之資料，顯示系爭機車因車禍受損之維
    修費用為9,500元，又由上開行車執照可知，系爭機車為於1
    09年11月出廠之普通重機車，則系爭機車自出廠使用即109
    年11月至車禍發生時即111年2月14日之使用年數為1年4個月
    ，系爭機車更換零件之折舊後金額即為3,620元（計算式如
    附件），故原告依上開規定得請求被告賠償機車維修費用為
    3,620元。
  3.不能工作損失部分：
　⑴按損害賠償，除法律另有規定或契約另有訂定外，應以填補
    債權人所受損害及所失利益為限。依通常情形，或依已定之
    計劃、設備或其他特別情事，可得預期之利益，視為所失利
    益。民法第216條定有明文。
　⑵原告主張其為foodpanda外送員，因系爭車禍致系爭機車受損
    而維修，2天無法工作，又因處理系爭車禍事件，原告於111
    年6月8日、7月27日、8月25日分別要開調解庭或法院言詞辯
    論庭，故3天無法工作。是原告受有5天之不能工作損失，又
    原告每天薪資為1,600元，經計算後，原告不能工作損失金
    額為8,000元，依上開規定請求被告賠償等語，並提出花蓮
    縣花蓮市調解委員會調解不成立證明書、薪資資料等為證（
    見本院卷第15頁、第129頁），另被告則辯以對於原告主張
    其在foodpanda擔任外送員，日薪為1600元等不爭執。原告
    去調解、開庭部分只是去一下子，不可能會整天無法工作，
    不可能損失到那麼多錢等語。
　⑶經查，依上開車禍現場照片所示系爭機車受損情況，並參酌
    上開估價單及收據所示維修項目等，及衡以原告之職業為fo
    odpanda外送員，須以機車為交通工具送餐工作等節，認原
    告主張其因系爭車禍而系爭機車維修2天，無法工作等節，
    尚與常情相符，又被告對於原告日薪為1,600元不爭執，故
    原告依上開規定，請求系爭機車受損送修2天之不能工作損
    失3,200元等，為有理由，應予准許。至於原告陳稱因要開
    庭而不能工作3天受有不能工作損失部分，查原告至調解委
    員會調解或法院出庭所耗費之時間，此乃原告為行使法律上
    權利，為維護其自身利益所需支出之訴訟成本，縱原告因此
    支出相當之時間成本而無法工作，亦難認係本件被告不法侵
    權行為所生損害，兩者間並無相當因果關係，是原告此部分
    請求，於法無據，礙難允准。
　⑷據上，原告得請求之不能工作損失應共為3,200元。
　4.綜上，原告本件得請求賠償之部分為系爭機車修車費用3,62
    0元及不能工作損失3,200元，合計為6,820元。
五、綜上所述，原告依上開規定，請求被告給付其6,820元等，
    為有理由，應予准許，逾此範圍之請求，則無理由，應予駁
    回。
六、本件係就民事訴訟法第436條之8第1項適用小額程序所為被
    告部分敗訴之判決，依同法第436條之20規定，就原告勝訴
    部分應依職權宣告假執行。另本院依同法第392條第2項規定
    職權宣告被告如為原告預供相當金額之擔保，得免為假執行
　　。
七、訴訟費用負擔之依據：民事訴訟法第79條、第436條之19第1
    項。
中　　華　　民　　國　　111 　年　　9 　　月　　2 　　日
                  花蓮簡易庭    法  官  鍾志雄
以上正本係照原本作成。
如不服本判決，應於送達後20日內，向本院提出上訴狀，並繳納 上訴審裁判費 (上訴狀須表明上訴理由並須按他造當事人之人數 附繕本)，如委任律師提起上訴者，應一併繳納上訴審裁判費。 對於小額程序之第一審判決之上訴，非以其違背法令之理由，不 得為之。且上訴狀內應記載表明（一）原判決所違背之法令及其 具體內容。（二）依訴訟資料可認為原判決有違背法令之具體事 實者。  　　　　　　　　　　　　　
中　　華　　民　　國　　111 　年　　9 　　月　　2 　　日
                                書記官  胡釋云
附件（定率遞減法，小數點後位四捨五入）：
第1年折舊值           9,500元×0.536＝5,092元
第1年折舊後價值       9,500元－5,092元＝4,408元
第1年4個月折舊值      4,408元×0.536×4/12＝788元
第1年4個月折舊後價值  4,408元－788元＝3,620元